【裁判字號】    98,軍上,20
【裁判日期】    990104
【裁判案由】    違反毒品危害防制條例
【裁判全文】
臺灣高等法院高雄分院刑事判決          98年度軍上字第20號
上  訴  人
即  被  告  甲○○
上列上訴人因違反毒品危害防制條例案件，不服國防部南部地方
軍事法院98年度訴字第101 號中華民國98年11月3 日第二審判決
（起訴案號：國防部南部地方軍事法院檢察署98年度毒偵字第54
號；初審案號：國防部南部地方軍事法院98年訴字第101 號），
提起上訴，本院判決如下：
    主  文
上訴駁回。
    理  由
一、按軍事審判法第181 條第5 項規定，當事人不服高等軍事法
    院宣告有期徒刑之上訴判決者，得以判決違背法令為理由，
    向高等法院提起上訴。是當事人向高等法院提起上訴，應以
    高等軍事法院宣告有期徒刑之上訴判決違背法令為理由，係
    屬法定要件，如果上訴理由狀並未依據卷內訴訟資料，具體
    指摘原判決不適用何種法則或如何適用不當，或所指摘原判
    決違法情事，顯與法律規定得向高等法院提起之上訴理由不
    相適合，均應認其上訴違背法律上之程式，予以駁回。
二、本件原判決認定上訴人即被告（下稱被告）甲○○係海軍第
    151 艦隊旭海軍艦上兵油機，於民國98年4 月5 日21時在該
    艦上，無償轉讓第三級毒品愷他命予同袍陳建璋一兵施用，
    迨98年4 月7 日7 時30分許，為該艦機械官潘正洋上尉查獲
    ，並扣得白色粉末第三級毒品愷他命1 包等事實，係依憑被
    告之自白，及證人林建璋之證詞，且林建璋之尿液送台灣檢
    驗科技股份有限公司檢驗，結果呈第三級毒品愷他命陽性反
    應，有該公司98年4 月16日濫用藥物檢驗報告佐證，又被告
    遭查獲時所扣得之粉末，經送鑑驗亦檢出愷他命陽性反應等
    證據，因而論處被告涉犯陸海空軍刑法第77條、毒品危害防
    制條例第10條第2 項之轉讓第三級毒品罪明確，已依憑卷內
    訴訟資料詳予明所憑之證據及認定之理由，從形式上觀察
    ，並無違背法令之情。
三、上訴意旨雖以，原判決認定上訴人僅1 次轉讓第三級毒品與
    陳建璋，撤銷原一審判決3 次轉讓毒品，固符被告上訴二審
    求為更正之意旨，惟依卷內事實，係陳建璋見被告吸用，不
    由分說逕自取用，被告無阻止之時間及期待可能，且扣案夾
    鏈袋量微，對社會危害甚小，請斟酌被告明年8 月始行退伍
    ，求以繼續於艦上努力工作以換取緩刑，或希於退伍後始行
    宣判第三審判決，俾被告得以服完兵役後，再服刑期云云，
    惟對於原判決究竟如何違背法令，並未依據卷內資料為具體
    指摘，徒就被告已自白並經原審採憑之事實，翻異前詞任意
    爭執，復為求取緩刑或延期判決而提起上訴，顯與法律規定
    得為第三審上訴理由之違法情形，不相適合，其上訴違背法
    律上之程式，應予駁回。
四、據上論結，應依軍事審判法第206 條第1 項但書，刑事訴訟
    法第395 條前段，判決如主文。
中    華    民    國    99    年    1     月    4     日
                  刑事第七庭    審判長法  官  莊飛宗
                                      法  官  陳明富
                                      法  官  蔡廣昇
以上正本證明與原本無異。
本件判決不得上訴。
中    華    民    國    99    年    1     月    4     日
                                      書記官  曾允志

司法院資訊處製作；財團法人民間司法改革基金會備份。
